臺灣雲林地方法院民事裁定
110年度繼字第606號
聲  請  人  彰化商業銀行股份有限公司

法定代理人  凌忠嫄  
代  理  人  張豐田  
關  係  人  周志霖  
上列聲請人聲請為被繼承人曾建錡選任遺產管理人事件，本院裁
定如下：
    主  文
選任周志霖為被繼承人曾建錡（男、民國00年0 月00日生、國民
身分證統一編號：Z000000000號、生前最後住所：住雲林縣○○鄉
○○村○○○路000 巷00號、於民國109 年12月17日死亡）之遺產管
理人。
准對被繼承人曾建錡之繼承人為承認繼承之公示催告。
被繼承人曾建錡之繼承人，應自前項公示催告公告於司法院網站
之翌日起6 個月內承認繼承，上述期限屆滿，無繼承人承認繼承
時，被繼承人曾建錡之遺產，於清償債權，並交付遺贈物後，如
有剩餘即歸屬國庫。
聲請程序費用由被繼承人曾建錡之遺產負擔。
    理  由
一、本件聲請意旨如下：被繼承人曾建錡於民國109 年12月17日
    死亡，生前與聲請人有債權債務關係。又被繼承人未婚，亦
    無第一順位之繼承人，其母及第三順位之繼承人均已拋棄繼
    承，經本院以110 年度繼字第32號准予備查在案，另其父及
    第四順位之繼承人於被繼承人死亡前亦均已死亡，故其是否
    仍有應繼承之人不明，亦未經親屬會議選定被繼承人之遺產
    管理人，以致於聲請人無法對債權行使權利，為保障前述債
    權，因此依法聲請選任被繼承人之遺產管理人等語。
二、繼承開始時，繼承人之有無不明，而無親屬會議或親屬會議
    未於1 個月內選定遺產管理人者，利害關係人或檢察官得聲
    請法院選任遺產管理人，並由法院依公示催告程序，定6 個
    月以上之期限，公告繼承人，命其於期限內承認繼承；又被
    繼承人之所有繼承人均拋棄其繼承權者，亦準用關於無人承
    認繼承之規定，民法第1177條、第1178條、第1176條第6 項
    分別定有明文。
三、本件聲請人主張的前述事實，已有提出個人貸款專用借據、
    增補借據、放款戶資料一覽表查詢、除戶謄本、戶籍謄本、
    本院准予拋棄繼承公告、繼承系統表等件可供證明，並由本
    院主動調取前述拋棄繼承事件卷宗，經過調查核對卷宗內證
    據資料，確認為事實。此外，被繼承人尚遺有汽車2 筆之財
    產之情形，有前述拋棄繼承事件卷內所附之稅務電子閘門財
    產所得調件明細表足供佐證，可以證明被繼承人曾建錡的遺
    產確實是無人承認繼承的狀態。因此，聲請人以利害關係人
    身分聲請指定被繼承人曾建錡之遺產管理人，符合前述法律
    規定。
四、本院審酌本件被繼承人並非全無遺產，而其繼承人既均已拋
    棄繼承，應無再擔任遺產管理人之主觀意願，難免因其無意
    管理而影響管理事務之進行，與遺產管理之本意即不相符。
    況法定繼承人一般客觀上多缺乏遺產管理之專業知識及管理
    能力，難認屬適當之遺產管理人之人選。經本院去函轄區登
    錄之專業人士徵詢意願，經地政士周志霖具狀同意擔任本件
    遺產管理人，有其出具同意書1 份可以佐證，併考量關係人
    周志霖現為執業地政士，有開業執照在卷可以查證，所以關
    係人周志霖不但具有專業知識及能力，且與被繼承人所遺遺
    產間無利害關係，假使由其擔任本事件之遺產管理人，定能
    秉持其專業倫理擔當此具公益性質之職務，並順利達成管理
    保存及清算遺產的任務。基於前述的理由，本院認為由地政
    士周志霖擔任被繼承人的遺產管理人，應屬妥適，因此裁定
    如主文第1 項所示，並依照前述法律規定為承認繼承之公示
    催告。最後，依據民法第1185條規定：第1178條所定之期限
    屆滿，無繼承人承認繼承時，其遺產於清償債權，並交付遺
    贈物後，如有賸餘，歸屬國庫，在此一併說明。　
五、依家事事件法第127 條第4 項，裁定如主文。
中　　華　　民　　國　110 　　年　　6 　　月　  30  　日
                  家事法庭      法  官   潘雅惠
以上正本係照原本作成。
如不服本裁定應於送達後10日內向本院提出抗告狀，並繳納抗告
費新臺幣1,000 元。
中　　華　　民　　國　110 　　年　　6 　　月　  30  　日
                                書記官   陳智仁